【裁判字號】    90,易,2354
【裁判日期】    900717
【裁判案由】    竊盜
【裁判全文】
臺灣高雄地方法院刑事判決                          九十年度易字第二三五四號
    公  訴  人  臺灣高雄地方法院檢察署檢察官
    被      告  丙○○
右列被告因竊盜案件，經檢察官提起公訴（九十年度偵緝字第五七九號），本院判決
如左：
    主  文
丙○○竊盜，處有期徒刑伍月，如易科罰金，以參佰元折算壹日。
    事  實
一、丙○○於民國八十六年十月二十二日，因侵占案經台灣高雄地方法院判決處有期
    徒刑八月，緩刑四年，現仍於緩刑期間。
二、丙○○於八十九年十二月底某日（應係於該月二十八日後之某日），在高雄市○○路、自立路口公園內某隱密處，見不詳人士將先前所竊得乙○○、丁○○所有
    之部分物品藏放於該處（遭竊時間、地點、物品均詳如附表一所示），竟萌為自
    已不法所有之意圖，旋於同日徒手竊取上開物品，得手後將之藏放於自己隨身攜
    帶之皮夾內。嗣於九十年一月三日下午四時三十五分許，因其未經他人許可侵入
    位於高雄市○○區○○街七號之元亨寺南塔內（侵入建築物部分未據告訴，公訴
    人起訴竊盜部分詳後述），遭該地區之巡守人員方國智發現後報警，經警方對其
    實施搜索，於其身上皮夾內發現上開物品（均業經領回）始查獲上情。
二、案經高雄市政府警察局鹽埕分局、鼓山分局移送臺灣高雄地方法院檢察署檢察官
    偵查起訴。
    理  由
一、訊據被告固不否認將被害人遭竊之物品置於皮夾內而遭查獲之事實，惟矢口否認
    有竊盜犯行，辯稱：我常到高雄市○○路、自立路口的公園裡閒逛，在遭查獲前
    約一星期左右的某一天，我在該公園樹叢裡發現附表所示之物品，我以為是別人
    要丟掉的，就撿起來放入皮夾云云。經查：
（一）右揭事實業據被害人乙○○、丁○○於警訊中指述明確，核與證人方國智證述
      之情節大致相符，並有被害人出具之贓物認領保管收據共二紙在卷可憑。
（二）依被害人乙○○、丁○○所指陳其等物品（二人除附表一所示物品外，尚有如
      附表二所示之物品遭竊，詳後述）失竊之日期，分別係八十九年十二月二十二
      日及同年月二十八日，對照於被告所稱「查獲前一星期發現前開物品」一節，
      可知實際上竊取上開二位被害人物品之人，於行竊得手後不久即將竊得之部分
      物品藏置於公園內隱密處，而附表所示之信用卡、電話卡、貴賓卡、通行票、
      身分證等物品均係極具經濟價值之物，又信用卡、身分證等均無遭誤認為無主
      物之可能，參以被告所自承：附表一所示之物品，我是於同一天在公園內的草
      叢內看到的，那邊很隱密，還有樹擋住，旁邊並無垃圾桶等情（參照本院九十
      年六月二十二日訊問筆錄、九十年七月三日審判筆錄），顯見先前竊取乙○○
      、丁○○物品之人，並無拋棄附表一所示物品之意思，僅係將該等物品暫時藏
      放該處而已。經查，對於他人竊得而持有中之物品予以竊取，仍該當於竊盜罪
      之構成要件，是以依前開說明，被告之右揭竊盜犯行自屬明確。
（三）公訴人雖認被告係於附表一所示之遭竊時間，分別於附表一所示之遭竊地點竊
      取被害人所有物品一節，惟查，被害人之指述均未明確指稱於遭竊時間、地點
      目睹被告當場行竊之情，此外，被告迭於警訊及偵審中，均堅決陳稱係於公園
      內發現被害人乙○○、丁○○之前開物品等語，此外，復查無其他證據足證被
      告係於附表一所示之遭竊時地行竊之事實，自應以被告所供承之右揭時、地為
      可採，此部分公訴意旨容有未洽，附此敘明。
綜上所述，本案事證已臻明確，被告之犯行堪予認定。
二、核被告所為，係犯刑法第三百二十條第一項竊盜罪。爰審酌被告前於八十六年十
    月二十二日，因侵占案經台灣高雄地方法院判決處有期徒刑八月，緩刑四年，現
    仍於緩刑期間，有台灣高雄地方法院檢察署刑案資料查註紀錄表、本院被告院內
    索引卡紀錄表及台灣高等法院被告全國前案紀錄表各一紙在卷可憑，竟不知悔改
    而再犯本案，並參酌其犯罪動機、目的、犯罪所生損害，犯罪後未坦承犯行等一
    切情狀，量處如主文所示之刑。又於被告行為後，刑法第四十一條業於九十年一
    月十日修正公布施行，並於同年月十二日生效，將修正前之刑法第四十一條規定
    與修正後同法第四十一條第一項之規定相互比較後，修正後之刑法第四十一條第
    一項就得宣告易科罰金之範圍較修正前之舊法為廣，是依刑法第二條第一項前段
    規定，自應適用裁判時較有利於被告之法律即修正後之刑法第四十一條第一項規
    定，併諭知易科罰金之折算標準。
三、公訴意旨另以：被告丙○○意圖為自己不法之所有，又於附表二所示之犯罪時間
    、地點，竊取各該被害人如附表二所示之物品，嗣於九十年三月五日上午十一時
    十分許，因其騎乘附表二編號一所示機車行經高雄市○○區○○路、瀨南街口時
    ，為警攔檢而查知該車係被害人朱秦嬋先前失竊之贓車，又被告於九十年一月三
    日侵入元亨寺後隨即遭人發現（如事實欄所述），因認被告亦涉有如附表二所示
    之連續竊盜（含加重竊盜）罪嫌。按犯罪事實應依證據認定之，無證據不得推定
    其犯罪事實。又不能證明被告犯罪者，應諭知無罪之判決，刑事訴訟法第一百五
    十四條、第三百零一條第一項分別定有明文。另按，刑事被告在被判罪確定之前
    ，應被推定為無罪及被告並無自證無罪之義務，均為刑事訴訟之基本原則，被告
    否認犯罪所持之辯解，縱無可取，仍不得因此資以為反證其犯罪之論據，此亦有
    最高法院八十七年度台上字第三四七一號判決可資參照。訊據被告堅決否認涉有
    此部分（附表二）之竊盜犯行，辯稱：編號一被害人朱秦嬋之機車，是我於九十
    年間在三鳳宮附近向綽號「阿豪」之男性友人借的，向他借車時該車即已未懸掛
    車牌，他跟我說該車的顏色、停放地點，並說鑰匙就在機車鑰匙孔下方的置物欄
    ，我就自行去找到後騎用，他叫我騎用完之後直接放回原處即可，我不知現在如
    何聯絡他；編號二之元亨寺部分，我只是想進去逛逛，沒有要偷東西；至編號三
    、四部分的物品我根本未見過，也沒去過被害人乙○○物品失竊之地點等語。經
    查：
（一）依附表二之被害人朱秦嬋、元亨寺、乙○○、丁○○等人，於警訊或偵查中之
      指述，均表示物品遭竊時並未在場親眼目睹，亦即其等均未看見其物品係遭被
      告竊取之情形，是以前開被害人之指述即不得作為認定被告行竊犯罪事實之依
      據。
（二）被害人朱秦嬋指稱其機車係於八十九年七月十六日在高雄市鹽埕區失竊等語，
      距離被告因騎乘該車遭查獲之時間，相距已達八個月，參以被告前開辯稱之情
      亦非全無可能，衡情行為人騎乘贓車者，原因非一，然該贓車未必即為其親手
      竊取而來，是以自難因被告騎乘贓車即遽認該車為其所竊取之事實。然被告既
      已自承向「阿豪」借用該車時，即知該車並未懸掛車牌等語，則其是否另涉有
      贓物罪嫌，應由檢察官另行偵辦。
（三）證人方國智係陳稱：當天我聽到有人喊抓賊，就跑過去，發現被告在寺內，窗
      戶被打開，我沒看見他在裡面做什麼，他在裡面過十分鐘才出來，我就請警察
      去抓他等語（參照偵查卷第二十六頁筆錄），又元亨寺之管理員澎福益則陳稱
      ：元亨寺當天並未有物品失竊等語（參照九十年偵字第二五三一號偵查卷第十
      、十一頁），亦即綜合上開證據，至多僅能證明被告有未經許可侵入元亨寺之
      行為，然此部分犯行業據澎福益表明不願提出告訴，從而，被告此部分之竊盜
      犯行亦屬不能證明。
（四）至附表二編號三、四之遭竊物品，既均未扣案，亦未於被告身上或住處查獲，
      而被告又係於右揭事實欄所示之時地竊取被害人乙○○、丁○○之其餘物品（
      即附表一所示物品），是以自難僅因被告有竊取該二位被害人之部分財物，即
      遽認其等之其他物品亦係被告所竊取。
（五）縱前所述，被告如附表二所示之犯罪事實，應屬不能證明，此外，復查無其他
      積極證據足證被告涉有此部分之竊盜（含加重竊盜）犯行，為公訴人既認此部
      分與前開論罪科刑部分，分別有連續犯之裁判上一罪關係或係屬同一案件，爰
      均不另為無罪之諭知。
據上論斷，應依刑事訴訟法第二百九十九條第一項前段，刑法第二條第一項前段，第
三百二十條第一項，第四十一條第一項，罰金罰鍰提高標準條例第一條前段、第二條
，判決如主文。
本案經檢察官高大方到庭執行職務。
中      華      民      國      九十      年      七    月      十七    日
                                  臺灣高雄地方法院刑事第六庭
                                      法  官  周  玉  群
右正本證明與原本無異。
如不服本判決，應於判決送達後十日內，向本院提出上訴狀。
                                      書記官  黃  英  彥
中      華      民      國      九十      年      七    月      十七    日
附表一：
┌──┬─────┬─────┬───┬───┬────────────┐
│編號│遭竊時間  │遭竊地點  │被害人│行竊者│遭竊物品                │
├──┼─────┼─────┼───┼───┼────────────┤
│一  │八十九年十│高雄市三民│乙○○│不詳  │中國信託銀行信用卡一張，│
│    │二月二十二│區○○路二│      │      │面額一百元中之華電信公司│
│    │日上午十一│四Ｏ號一樓│      │      │電話卡二張，價值共計六百│
│    │時許      │          │      │      │元之高速公路小型車通行票│
│    │          │          │      │      │十五張，港都加油站貴賓卡│
│    │          │          │      │      │一張，機車鑰匙五支      │
├──┼─────┼─────┼───┼───┼────────────┤
│二  │八十九年十│高雄市三民│丁○○│不詳  │丁○○之國民身分證一張  │
│    │二月二十八│區○○路金│      │      │                        │
│    │日晚間八時│山大飯店旁│      │      │                        │
└──┴─────┴─────┴───┴───┴────────────┘
附表二：
┌──┬─────┬─────┬───┬────────┬───────┐
│編號│犯罪時間  │犯罪地點  │被害人│竊得物品        │方法          │
├──┼─────┼─────┼───┼────────┼───────┤
│一  │八十九年七│高雄市鹽埕│甲○○│車號ＺＺＢ—Ｏ一│不明          │
│    │月十六日下│區○○街七│      │一號輕機車一部  │              │
│    │午四時許  │九號      │      │                │              │
├──┼─────┼─────┼───┼────────┼───────┤
│二  │九十年一月│高雄市鼓山│元亨寺│無              │破玻璃開窗戶進│
│    │三日十六時│區○○街七│      │  │入 （未遂）   │
│    │三十五分許│號元亨寺南│      │                │              │
│    │          │塔        │      │                │              │
├──┼─────┼─────┼───┼────────┼───────┤
│三  │八十九年十│高雄市三民│乙○○│身分證、健保卡、│破壞門扇進入屋│
│    │二月二十二│區○○路二│      │重大傷病卡各一張│內            │
│    │日上午十一│四０號一樓│      │，汽、機車駕照各│              │
│    │時許      │          │      │一張，汽車行照、│              │
│    │          │          │      │保險證各一張，現│              │
│    │          │          │      │金一萬五千元，硬│              │
│    │          │          │      │幣二百五十元，中│              │
│    │          │          │      │國信託銀行及郵局│              │
│    │          │          │      │存摺、印章、提款│              │
│    │          │          │      │卡各三件，公事手│              │
│    │    │          │      │提包一個        │              │
├──┼─────┼─────┼───┬────────┼───────┤
│四  │八十九年十│高雄市三民│丁○○│皮包一個、法院傳│將掛在機車上之│
│    │二月二十八│區○○路金│      │票一張          │皮包順手竊取  │
│    │日二十時許│山大飯店旁│      │                │              │
│    │          │之教會前  │      │                │              │
└──┴─────┴─────┴───┴────────┴───────┘
附錄本案論罪科刑法條：
中華民國刑法第三百二十條第一項（普通竊盜罪）
  意圖為自己或第三人不法之所有，而竊取他人之動產者，為竊盜罪，處五年以下有
  期徒刑、拘役或五百元以下罰金。


司法院資訊處製作；財團法人民間司法改革基金會備份。
